臺灣屏東地方法院刑事判決　　　　　　　 94年度易字第267號
聲　請　人　臺灣屏東地方法院檢察署檢察官
被　　　告　己○○
上列被告因竊盜案件，經檢察官提起聲請簡易判決處刑（94年度
偵字第1920號）及移送併辦（94年度偵字第2514號、第2934號）
，本院改依通常程序審理，被告於本院準備程序中就被訴事實為
有罪之陳述，經本院合議庭裁定由受命法官獨任依簡式審判程序
審理，判決如下：
    主  文
己○○連續於夜間侵入住宅竊盜，處有期徒刑壹年。
    事  實
一、己○○基於意圖為自己不法所有之概括犯意，連續於下列時
    地，先後為竊盜行為：
  1.民國94年2 月3 日上午8 時30分許，在屏東縣內埔鄉○○村
    地○路23號前，以不詳方法竊取丙○○所有車牌號碼1307—
    HX 號 之自用小客車，得手後供己代步使用。嗣於同年2 月
    4 日下午2 時許，其駕駛上該贓車行經內埔鄉台一線「千越
    加油站」附近遭丙○○發覺，旋即通知友人李育源、蔡政忠
    在「千越加油站」附近等候欲攔阻己○○，惟仍遭己○○駕
    車逃逸。迄於同年2 月12日，己○○駕駛上開贓車行經內埔
    鄉台一線與復興路口發生車禍，其將車輛遺留現場先行逃逸
    ，嗣經據報到場之員警到場查獲贓車，復經警方在該車駕駛
    座門縫處採得指紋1 枚，經送請內政部警政署刑事警察局比
    對結果，確為己○○之左手拇指指紋，並於同年2 月24日通
    知丙○○領回失車而得知上情。
  2.94年2 月3 日至2 月12日間之某日晚上9 時許（併辦意旨書
    雖載為2 月15日，惟上開贓車於2 月12日即為警查扣），駕
    駛上開贓車前往甲○○○所經營位於內埔鄉○○村○○路39
    號之雜貨店，徒手竊取飲料數瓶及麵包數塊（約價值新台幣
    （下同）200 元），得手後駕車逃逸。
  3.94年2 月下旬某日夜間，侵入遠房親戚陳綺琇位於屏東縣內
    埔鄉振豐村溝背巷24號之四合院住宅（該址雖仍為己○○戶
    籍登記所在，然己○○已搬出多年未居住該處，其與陳綺琇
    並無同居共財親屬關係），竊取陳綺琇置於客廳之七星牌香
    菸1 包及臥室內之撲滿1 個（內含200 元硬幣）。
  4.94年3 月6 日夜間某時，侵入遠房親戚乙○○位於同上門牌
    號碼不同棟之四合院住宅（其與乙○○間，基於同上理由亦
    無同居共財親屬關係），徒手竊取乙○○置於廚房櫃子之皮
    包內之現金13,000元。
  5.94年3 月中旬某日夜間，又前往上開地址之三合院廣場，徒
    手竊取乙○○置於車牌號碼WH—3080號自用小客車內之硬幣
    200 元。
  6.94年4 月7 日凌晨0 時30分許之夜間，騎乘腳踏車前往戊○○位於屏東內埔鄉溝背巷28號住處，趁大門未鎖即侵入屋內
    ，徒手竊取戊○○所有金項鍊1 條、金戒指1 只及分屬戊○○女友、戊○○二哥所有之手機各1 支，復在屋外接續竊取
    平日由戊○○所使用之車牌號碼NH7 —121 號機車（車主登
    記為丁○○○），得手後騎乘該贓車離去，復將竊得之金項
    鍊出售予不知情之金玉宮銀樓負責人劉德政，變賣價金1,17
    30元。嗣於94年4 月15日凌晨2 時許，己○○再度前往戊○○上開住宅預備行竊，惟發現該處內門已上鎖而作罷，適遭
    聽聞聲響而外出察看之戊○○當場發覺，並報警查獲。
二、案經屏東縣警察局內埔分局報告臺灣屏東地方法院檢察署檢
    察官聲請簡易判決處刑及移送併辦。
    理  由
壹、程序部分：
一、本件被告涂俊偉所犯係死刑、無期徒刑、最輕本刑為3 年以
    上有期徒刑以外之罪，其於本院準備程序中就被訴事實為有
    罪之陳述，經本院合議庭裁定由受命法官獨任依簡式審判程
    序。
二、按於直系血親、配偶或同財共居親屬之間，犯刑法竊盜章之
    罪者，得免除其刑。前項親屬或其他五親等內血親或三親等
    內姻親之間，犯本章之罪者，須告訴乃論，刑法第324 條定
    有明文。查被告雖仍設籍在上開事實3.至5.所示犯罪地點之
    地址（即屏東縣內埔鄉振豐村溝背巷24號），有戶籍謄本一
    份在卷可佐（見本院卷第72頁），然被告於本院自承：伊於
    多年前即搬出該戶籍地，自行與父親居住在外等語在卷（見
    本院卷第59至60頁），核與被害人即被告遠親陳綺琇於警詢
    中陳稱情節相符（見警B 卷第6 頁），足見被告與上開事實
    3.至5.之被害人陳綺琇、乙○○間，並無同居共財之親屬關
    係，是關於該部分竊盜犯行自非屬告訴乃論，併予敘明。
貳、實體部分：
一、上揭事實，訊據被告於本院審理中坦承不諱，核與被害人丙○○、甲○○○、陳綺琇、乙○○於警詢、戊○○於警詢及
    本院準備程序中指述失竊情節綦詳（見警A 卷1 至4 、15至
    16頁、警B 卷第5 至6 、8 至9 頁、警C 卷8 至9 頁、本院
    卷21至22頁），並經證人李育源、蔡政忠於警詢中就追趕被
    告駕駛事實1.贓車之過程、及證人劉德政於警詢中證稱被告
    變賣竊得金項鍊乙情證稱明確（見警A 卷第6 至14頁，警C
    卷第16至17頁），並有被害人丙○○領回贓車、戊○○領回
    失竊手機所出具之贓物認領保管單2 份、車輛竊盜車牌失竊
    資料個別查詢報表－查詢車輛認可資料、屏東縣警察局車輛
    尋獲電腦輸入單、被告變賣金項鍊所登記之飾金買進日記簿
    各1 份、事實3.至5.之犯罪地點現場簡圖1 份、被告帶同警
    方指認行竊現場之照片4 張在卷可稽（見警B 卷11至13頁、
    警C 卷第11、26、31頁），此外，警方於尋獲丙○○上開失
    竊車輛後，在該車駕駛座門縫處採得指紋1 枚，經送請內政
    部警政署刑事警察局比對結果，確為己○○之左手拇指指紋
    ，亦有內政部警政署刑事警察局鑑驗書暨採證照片附卷可參
    （見警A 卷第30至34頁），足認被告上開自白，應與事實相
    符，堪予採信。綜上調查結果，本件事證明確，被告犯行洵
    堪認定，應予論科。
三、核被告上揭事實1.2.5.部分所為，均係犯刑法第320 第1 項
    之普通竊盜罪；事實3.4.6.部分所為，均係犯刑法第321 條
    第1 項第1 款之夜間侵入住宅竊盜罪。被告於事實6.部分，
    係以一竊盜行為，同時竊取被害人戊○○及其女友、兄長等
    人之財物，為想像競合犯，應論以1 罪。被告先後6 次竊盜
    犯行，時間緊接，方法相同，觸犯基本構成要件相同之罪，
    顯係基於概括犯意反覆為之，為連續犯，應依刑法第56條之
    規定，論以犯罪情節最重且被害人失竊財物價值數量最多之
    事實6.部分之刑法第321 條第1 項第1 款之於夜間侵入住宅
    竊盜罪。被告所為上開事實1.至5.部分犯行，雖未經檢察官
    聲請簡易判決處刑，然與聲請部分具有連續犯裁判上一罪關
    係，為聲請效力所及，復經檢察官移送併辦，本院應併予審
    理。爰審酌被告並無前科（有卷附臺灣屏東地方法院檢察署
    刑案資料查註紀錄表、臺灣高等法院被告前案紀錄表可參）
    ，正值壯年，未思以正當途徑且憑藉勞力獲取財物，竟屢屢
    基於貪念一再行竊、犯罪情節之輕重、所生危害之程度及犯
    後坦承犯行等一切情狀，量處如主文所示之刑。
據上論斷，應依刑事訴訟法第452 條、第273 條之1 第1 項、第
299 條第1 項前段，刑法第56條、第321 條第1 項第1 款，判決
如主文。
本案經檢察官劉俊儀到庭執行職務
中    華    民    國     94     年    8    月    5    日
                        刑事第四庭  法  官  劉敏芳
以上正本證明與原本無異。
如不服本判決應於收受本判決送達後十日內向本院提出上訴書狀
，其未敘述上訴理由者，並得於提起上訴後十日內向本院補提理
由書狀（均須按他造當事人之人數附繕本）「切勿逕送上級法院
」
中　　華　　民　　國　　94　　年　　8 　　月　　8 　　日
                                    書記官  許倬維
附錄本案論罪科刑法條：
刑法第321條第1項第1款：
犯竊盜罪而有左列情形之一者，處6 月以上5 年以下有期徒刑：
一於夜間侵入住宅或有人居住之建築物、船艦或隱匿其內而犯之
  者。
